【裁判字號】    89,訴,2627
【裁判日期】    891221
【裁判案由】    懲治走私條例
【裁判全文】
臺灣高雄地方法院刑事判決                        八十九年度訴字第二六二七號
    公  訴  人  臺灣高雄地方法院檢察署檢察官
    被      告  甲○○
右列被告因違反懲治走私條例案件，經檢察官提起公訴（八十九年度偵字第二０二一
九號），本院判決如左：
    主  文
甲○○運送私運管制物品進口逾公告數額，處有期徒刑捌月，緩刑年。
如附表所示未貼專賣憑證之洋菸均沒收。
    事  實
一、甲○○明知綽號「阿文」之不詳姓名年籍成年男子，所兜售未貼專賣憑證之大衛
    杜夫牌、七星牌、峰牌等洋菸，係管制進口之走私物品，竟意圖販賣以謀取不法
    利益，於民國八十九年九月六日中午一時許（起訴書誤載為十一時），在高雄縣
    鳥松鄉長庚醫院後方停車場處，以大衛杜夫牌每條新台幣（下同）三百三十元、
    六百三十元，七星牌以每條三百三十元、四百五十元，峰牌以每條五百四十元等
    價格，向綽號「阿文」之男子，購入如附表所示完稅價格已逾十萬元之未貼專賣
    憑證之走私管制進口物品洋菸共二萬一千五百七十包，並駕駛車牌號碼ＶＬ─三
    ０八九號自用小貨車，裝載運送該批走私洋菸至其位於高雄縣鳳山市○○里○○
    街五四巷二三號住處。嗣因警方接獲民眾報案，前往甲○○上開住處調查，見甲
    ○○正駕駛上開貨車載運部分洋煙離開住處，乃尾隨跟蹤，旋即於同日十五時許
    ，見甲○○在高雄縣鳳山市○○路上某雜貨店前停車，於甲○○下車擬以販售交
    易之際（尚未完成交易），隨即上前當場查獲，並偕同甲○○返回前揭住處扣得
    附表所示之洋煙，合計查獲當時之完稅價格為四十七萬九千三百十四元。
二、案經內政部警政署高雄港務警察所移送臺灣高雄地方法院檢察署檢察官偵查起訴
    。
    理  由
一、訊據被告甲○○固坦承知悉綽號「阿文」之男子於右揭時地所交付如附表所載之
    洋煙係私運進口之走私物品，及其駕駛上開貨車運送至高雄縣鳳山市○○里○○
    街五四巷二三號某雜貨店前，旋即為警查獲之事實，惟矢口否認有意圖販售圖利
    之犯行，先於警偵審中辯稱：是購入自用及送禮。後於本院審理中又辯稱：不買
    的，是綽號「阿文」男子欠伊一百多萬元債務無法清償，乃以該未稅洋煙抵債云
    云。惟查，扣案之洋煙確係被告向綽號「阿文」男子購入一節，業據被告於偵審
    中供認在卷，其嗣於本院改稱係綽號「阿文」男子所交付用以抵償債務一情，果
    若為真，為何於警偵訊中均未有任何隻字片語，且依被告所稱該「阿文」男子積
    欠伊約一百萬餘元債務，惟被告收受之走私洋菸於查獲當時（亦為被告收受當日
    ）之完稅價格僅為四十七萬九千三百十四元，有財政部高雄關稅局八十九年十月
    三日關緝字第八九０六０九五九號函文一份在卷可參，是該批走私洋菸之價值與
    被告自陳「阿文」男子積欠之債務，兩者金額懸殊甚大，以之抵債顯不相當，是
    被告所辯「阿文」男子以該批走私洋菸抵債，已頗令人質疑，況被告亦自陳知悉
    「阿文」男子交付之洋煙係私運進口之走私物品，則倘該綽號「阿文」男子確有
    積欠被告債務，被告大可要求「阿文」男子將該走私洋煙販售後再以所得清償債
    務，何須甘冒觸法之危險，予以收受抵充債務，顯見被告於本院所辯前揭詞，應
    非真實，要無可採。次查，扣案之走私洋菸，合計二萬一千五百七十包，查獲當
    時之完稅價格共計四十七萬九千三百十四元，已如前述，數量龐大，價格不斐，
    被告自不可能僅為自用或送禮而購入該批走私洋菸，又警方係接獲民眾報案，前
往被告上開住處調查，見被告正駕駛上開貨車載運部分洋煙離開住處，經尾隨跟
    蹤，嗣見被告在高雄縣鳳山市五甲上某雜貨店前停駛下車之際，隨即上前當場於
    貨車上查獲走私洋菸，並偕同被告返回前揭住處停放之貨車上再起出大批走私洋
    煙等情，業經查獲警員蕭中政、陳正耀二人於本院證述在卷，由上述被告遭查獲
    經過可知，被告顯係擬將走私洋菸販售予該雜貨店，於尚未完成交易之前，旋即
    為警查獲，被告意圖販賣以謀取不法利益而購入該批走私洋菸甚明，是被告所辯
    供自用或送禮而購入一節，顯係卸責之詞，亦難採信。此外，復有如附表所載之
    洋菸扣案可佐，且該批洋菸均未貼專賣憑證，緝獲時完稅價格總額為四十七萬九
    千三百十四元，已逾十萬元管制進口物品公告數額，有前揭財政部高雄關稅局函
    文及查獲違反台灣省內菸酒專賣暫行條例案件扣押物品表在卷可稽，罪證明確，
    被告之犯行堪以認定。
二、按懲治走私條例第三條第一項之運送走私物品罪，並無限於運送他人所有或持有
    之走私物品為要件，故不論為他人運送或為自己運送，均應成立運送走私物罪（
    最高法院八十二年度第三次刑事庭會議參照）。查被告意圖賣出而販入未貼專賣
    憑證之洋菸，所為係犯台灣省內菸酒專暫行條例第三十七條第五款之販賣未貼憑
    證之菸類罪；又載運完稅價格逾公告數額十萬元之管制進口物品之洋菸，所為係
    犯懲治走私條例第三條第一項之運送走私物品罪。再按銷售與販賣不同，所謂「
    販賣」不以販入之後，復行賣出為要件，祗須以營利為目的，購入或賣出有一於
    此，其犯罪即屬成立，不以果以得利為必要，亦有最高法院二十五年非字第一二
    三號、六十七年台上字二五ＯＯ號、六十八年台上字第六Ｏ六號等判例可資參照
    。是以，被告基於營利之意圖，販入、運送私運管制進口逾公告數額未貼專賣憑
    證之走私洋菸，未及賣出即被查獲，核其所為，尚不能論以銷售走私物品罪名，
    應係犯懲治走私條例第三條第一項之運送私運管制物品進口逾公告數額之走私物
    品罪及臺灣省內菸酒專賣暫行條例第三十七條第五款之販賣未貼憑證之菸類罪。
    。又被告運送之目的既在於販賣，是其所犯上開二罪間有方法結果之牽連關係，
    為牽連犯，應從一重之運送走私物品罪論處。爰審酌被告運送走私物品意圖販賣
    圖利之行為，足以助長走私，有害社會經濟秩序，減少國家稅收，惟於購入當日
    尚未售出旋即為警查獲，並未實際獲利，犯罪情節較輕，且其五年內未曾受有期
    徒刑以上刑之宣告，有其刑案資料查註紀錄表在卷可稽，素行非劣等一切情狀，
    量處如主文所示之刑。查被告五年內未曾受有期徒刑以上之宣告，有前開全國前
    案紀錄表可憑，其一時利令智昏失慮，致觸刑章，姑念其犯罪並無所得，經本件
    偵審程序及科刑宣告之教訓，當知警惕，應無再犯之虞，本院認其前開所宣告之
    刑，以暫不執行為適當，爰併宣告緩刑參年，用啟自新併觀後效。扣案如附表所
    載之洋菸依台灣省內菸酒專賣暫行條例第四十條第一款之規定應予宣告沒收。
據上論斷，應依刑事訴訟法第二百九十九條第一項前段，懲治走私條例第三條第一項
、第十一條、臺灣省內菸酒專賣暫行條例第三十七條第五款、第四十條第一款，刑法
第十一條前段、第五十五條、第七十四條第一款，罰金罰鍰提高標準條例第一條前段
，判決如主文。
中      華      民      國    八十九    年     十二     月    二十一    日
                                  臺灣高雄地方法院刑事庭
                                      法  官  陳淑卿
右為正本，係照原本作成，證明與原本無異。
如不服本判決，應於送達後十日內，向本院提出上訴狀。
                    書記官  陳朝宗
中      華      民      國    八十九    年   十二   月    二十七    日
附錄本案論罪科刑法條全文
  懲治走私條例第三條第一項：
  運送、銷售或藏匿前條第一項之走私物品者，處五年以下有期徒刑、拘役或科或併
  科新台幣九萬元以下罰金。


司法院資訊處製作；財團法人民間司法改革基金會備份。
